臺灣高等法院臺中分院刑事判決　　　　　　　　　　九十四年度上易字第三二九號
　　上　訴　人
　　即　被　告　甲○○
右上訴人因竊盜案件，不服臺灣彰化地方法院九十三年度易緝字第四五號中華民國九
十三年十二月二十七日第一審判決（起訴案號：臺灣彰化地方法院檢察署九十一年度
偵字第六０五五號），提起上訴，本院判決如左：
    主      文
上訴駁回。
    事      實
一、甲○○（綽號「阿水」）夥同葉建財、林賢傑、莊新發（以上三人業經原審法院
    以九十三年度易字第三五二號判決各判處有期徒刑捌月、拾月及陸月確定），共
    同基於意圖為自己不法所有之犯意聯絡，於民國（下同）九十一年九月三日上午
    九時許，先由林賢傑請楊昌煌轉請葉建財向許文泰借車，再由許文泰轉請許甲祿
    向趙若維借得車牌ＱＦ─○四九三號自用小貨車（許文泰、楊昌煌、許甲祿、趙
    若維均已滿十八歲，且就本案犯罪事實均不知情，許文泰並經檢察官不起訴處分
確定），隨即由許文泰駕駛上開小貨車搭載葉建財，林賢傑駕車載莊新發，甲○
    ○自行駕駛車號不詳之自小貨車，至彰化縣伸港鄉全興工業區會合後，改由甲○
    ○駕車搭載林賢傑在前帶路，許文泰駕駛上開小貨車附載葉建財、莊新發二人在
    後跟隨，同日上午十時三十分許抵達臺中縣龍井鄉○○村○○路乙○所經營之龍
    井牧羊場後，甲○○等人即利用不知情之許文泰，由甲○○指示許文泰將貨車倒
    車至羊欄木板道，並指示林賢傑進入羊欄趕羊上車，及由莊新發在車後看守羊群
    ，甲○○指示後並與葉建財二人在旁觀看，以掌控全局及把風，四人（不含不知
    情之許文泰）以此方式結夥竊得乙○所飼養之土羊十一隻。得手後，又改由甲○
    ○駕車搭載葉建財，許文泰駕駛前開小貨車搭載林賢傑、莊新發及竊得之羊群回
    到全興工業區前，與甲○○、葉建財二人會合後，許文泰再改載葉建財，並由莊
    新發至該小貨車後廂看管羊群，甲○○則駕車改載林賢傑，駛至彰化縣溪湖鎮○
    ○路時，葉建財又下車改坐甲○○所駕駛之車輛，換由林賢傑坐上許文泰之小貨
    車，欲同往銷贓。惟於同日中午十二時許，許文泰駕駛小貨車行經彰化縣溪湖鎮
    河東里舊濁水溪旁產業道路時，為警發覺形跡可疑而攔檢查獲，甲○○、葉建財
    見狀，即駕車逃逸無蹤；嗣經林賢傑、莊新發、許文泰之供述指證，始循線查獲
    甲○○、葉建財。
二、案經彰化縣警察局二林分局報告臺灣彰化地方法院檢察署檢察官及乙○訴由檢察
    官偵查聲請簡易判決處刑。
    理      由
一、訊據上訴人即被告甲○○（下稱被告）矢口否認有何結夥竊羊犯行，辯稱：伊於
    於九十一年九月間都是在臺北林口長庚醫院上班當清潔工，並安排舌癌患者許順
    華住院，伊並不認識葉建財、林賢傑、莊新發、許文泰等人，亦未與葉建財等人
    共同前往竊羊，本件案發時伊係在台北林口醫院照顧許順華，並未在場，本件與
    伊無關云云。
二、惟查：
（一）被告於原審準備程序雖認共同被告莊新發於檢察官偵查中之供述與證人許文泰
      於九十二年六月十日檢察官偵查中之證述不同意採為證據，惟所憑理由係認該
      二人所言不實云云（見原審卷第二九頁），顯非對證據能力有所爭執，而係對
      於證據之證明力爭執，依刑事訴訟法第一百五十九條之五第二項規定，上開證
      據之證據能力於本案言詞辯論終結前未經被告表示異議，自仍有證據能力，合
      先敘明。
（二）右揭事實，業據告訴人乙○指訴明確（參警卷第八至九頁、偵查卷第五一頁反
      面至第五二頁正面），並有贓物領據、被害現場照片與載有羊隻之ＱＦ─○四
      九三號小貨車照片可稽（附警卷第十一至十二頁），告訴人遭竊土羊十一隻，
      並經警在前開小貨車上查獲，自屬真實。
（三）本案係由共同被告林賢傑囑由楊昌煌轉請共同被告葉建財向許文泰借車，再由
      許文泰轉請許甲祿向趙若維借得ＱＦ─○四九三號自用小貨車，隨由許文泰駕
      駛上開小貨車附載共同被告葉建財，共同被告林賢傑駕車搭載共同被告莊新發
      ，被告則自行駕車，至全興工業區會合後，改由被告駕車搭載共同被告林賢傑
      在前帶路，許文泰駕駛上開小貨車附載共同被告葉建財、莊新發二人在後跟隨
      ，於同日上午十時三十分許抵達臺中縣龍井鄉○○村○○路告訴人所經營之龍
      井牧羊場後，被告等人即利用不知情之許文泰，由被告指示許文泰將貨車倒車
      至羊欄木板道，並指示共同被告林賢傑進入羊欄趕羊上車，及由共同被告莊新
      發在車後看守羊群，被告指示後並與共同被告葉建財二人在旁觀看以掌控全局
      及把風，四人以此方式結夥竊得告訴人所飼養之土羊十一隻，得手後，復改由
      被告開車附載共同被告葉建財，許文泰駕駛前開小貨車附載共同被告林賢傑、
      莊新發及竊得之羊群回到全興工業區前，與被告、共同被告葉建財二人會合，
      許文泰再改載共同被告葉建財，並由共同被告莊新發至該小貨車後廂看管羊群
      ，被告則駕車改載共同被告林賢傑，至彰化縣溪湖鎮○○路時，共同被告葉建
      財下車改坐被告所駕駛之車輛，另共同被告林賢傑坐上許文泰之小貨車，欲前
      往銷贓，惟於同日中午十二時許行經該鎮河東里舊濁水溪旁產業道路時，為警
      發覺形跡可疑，而攔檢查獲等情，業據共同被告莊新發、林賢傑於警詢中供述
      及證人許文泰於警詢中證述明確（警卷第一至二、五至七頁），經核所供大致
      相符，應可採信。雖證人許文泰對於何人乘何部車前往牧羊場與共同被告林賢
      傑所言略有差異（證人許文泰供稱被告與共同被告林賢傑共乘一部小客車，伊
      駕駛ＱＦ─○四九三號自用小貨車載共同被告葉建財、莊新發；共同被告林賢
      傑供稱被告與共同被告葉建財共乘一部小貨車，證人許文泰與共同被告林賢傑
      、莊新發乘ＱＦ─○四九三號自用小貨車），惟證人許文泰對於本案共犯之犯
      意聯絡事前並不知悉，且為被利用之人，其事後知悉被利用，按理應會供出詳
      情，且其為小貨車之駕駛人，究竟乘客何人，應最為瞭然，又其於案發之日即
      為警查獲並應警詢，則其對於案發經過當記憶猶新，不致偏頗、迴護，自屬可
      信。
（四）證人許文泰與共同被告林賢傑、莊新發於警詢、檢察官偵查中均曾依口卡片、
      照片指認被告參與本案犯行，其綽號為「阿水」（參警卷第十四頁，偵查卷第
      五五頁正面、第六五頁反面、第九十頁反面），原審法院查詢戶役政資料結果
      ，全國名為甲○○之人，亦查僅被告一人（見原審卷第六二頁），被告復不否
      認其綽號為「阿水」等語在卷（見偵查卷第九六頁反面），是前開之人所為之
      指認，應無混淆誤認之虞。
（五）共同被告林賢傑嗣於檢察官偵查中雖翻異前詞，供稱是因警察恐嚇，始胡亂指
      認被告云云（參偵查卷第九七頁反面、第一三九頁正面），共同被告莊新發於
      檢察官偵查中亦改稱案發日因距離較遠，看不清楚，無法指認云云（參偵查卷
      第一三九頁正面），另共同被告葉建財於檢察官偵查中亦供稱不能確認被告口
      卡片所示照片云云（參偵查卷第一三九頁正面），惟共同被告林賢傑於原審審
      理中則結證稱被告就是導引前往牧羊場之「阿水」，復不能指出是何位警員對
      其恐嚇（原審卷第九四頁正面、第九五頁正面），而共同被告莊新發於檢察官
      偵查之初仍供稱被告就是「阿水」（偵查卷第五五頁正面），又共同被告葉建
      財於警詢中到案之初亦供稱是被告導引證人許文泰之小貨車前往牧羊場，於十
      一時許即得手後曾在全興工業區會合，並搭乘被告之汽車，再改搭證人許文泰
      駕駛之貨車（偵查卷第四七頁），所述會合、搭車情節，與其餘共同被告所供
      亦大致相符。綜上以觀，上開共同被告、證人否認被告參與犯行之詞，應係被
      告到案後故予迴護所致之翻異之詞，自應以彼等於警詢及檢察官偵查之初所供
      始符實情。
（六）又證人許順華於原審審理中雖結證稱自九十一年八月三十日起，曾在臺北林口
      長庚醫院住院，由被告照顧，於九十一年九月三日上午十時三十分許，被告應
      該在開刀房外云云（原審卷第八九至九二頁），並於檢察官偵查中提出診斷證
      明書為證（偵查卷第九三頁），惟查其於檢察官偵查中業已證稱不記得、亦不
      能確定被告於九十一年九月三日上午十時三十分許是否與其在一起等語在卷（
      偵查卷第九十頁正面），該證人於偵查中既未能肯定被告當日行蹤，反於原審
      審理中又改稱被告與伊在一起云云，其記憶所述顯違常情，則該證人於原審之
      證述，尚難遽信。另被告於原審所提其經營之協祥清潔企業社營利事業登記證
      與存摺明細、匯款通知單（原審卷第一○六至一一二頁），縱然屬實，亦僅能
      證明被告從事商業而已，要不能執為採認被告案發時不在場之證明。
（七）綜上論述，被告所辯，無非事後卸責之詞，難以採信，本件事證已臻明確，被
      告犯行堪以認定。
三、被告與共同被告葉建財、林賢傑、莊新發結夥竊取告訴人之羊群得手，核其所為
    ，係犯刑法第三百二十一條第一項第四款之結夥三人以上竊盜罪。被告與上開共
    同被告間，就前揭犯行，有犯意之聯絡及行為之分擔，為共同正犯。原審以被告
    結夥三人以上竊盜犯行之事證明確，援引刑法第二十八條、第三百二十一條第一
    項第四款，並審酌被告有多次竊盜前科（參其前案紀錄表），素行欠佳，不循正
    當途徑獲取所需，反而竊取他人財物，破壞他人財產法益，於本案居於主導地位
    ，於法院審理中一度逃匿，有通緝書可按（原審第三五二號卷第一九九頁），犯
    後仍飾詞辯解，毫無悔意及其他一切情狀，量處有期徒刑一年，核其認事用法，
    均無不當，量刑亦屬妥適。被告徒執陳詞上訴否認犯行，洵非可採，其上訴非有
    理由，應予駁回。
四、至臺灣彰化地方法院檢察署檢察官另移送併辦意旨略以：（一）九十四年度偵緝
    字第一二五號案件部分：被告於九十三年八月四日，至彰化縣伸港鄉○○村○○
    路六十之一號告訴人陳永川之養羊場，徒手竊取六隻羊得手。（二）九十四年度
    偵字第一四八九、一五一八號案件部分：１、被告於九十四年一月七日凌晨二時
    許，在彰化縣伸港鄉○○村○○村○○路六十之一號，竊得陳永川飼養之土羊四
    十五隻；２、又夥同陳印明、洪天城、洪永昌共同於九十四年一月二十八日一時
    許，在彰化縣二林鎮山寮巷一之二號前，先竊得許萬得所有之車號ＬＰ－７０３
    ８號自小貨車後，駕駛該自小貨車並攜帶鉗子一把，至彰化縣芳苑鄉○○路○○
    路七八五號旁之「財裕牧羊場」，共同竊取林煌財所飼養之土羊十五隻，得手後
    將之售賣得款六萬元，四人朋分花用。（三）九十四年度偵字第一七一七號案件
    部分：１、被告於九十四年二月十一日凌晨一時許，在彰化縣鹿港鎮○○路○段
    一０九號前，竊取呂淑慧所有之車牌ＰＯ－６９００號自用小貨車；２、又於同
    月二十四日二時許，在台中縣梧棲鎮○○○路○段八五０號前，竊取陳萬裕所有
    之車牌６Ｌ－４９２１號自小貨車，得手後，並將６Ｌ－４９２１號小貨車車牌
    拆卸改懸掛前開竊得之ＰＯ－６９００號車牌；於同年三月三日零時十分為警查
    獲。因認此部分涉有刑法第三百二十條第一項及同法第三百二十一條第一項第三
    、四款之竊盜罪嫌，聲請合併審判。惟查，檢察官移送併辦部分之犯行與本案行
    為時間相距或近二年或近二年半之久，均難認被告係基於概括犯意為之，與本案
    核無連續犯之裁判上一罪關係，是移送併辦部分應退由檢察官另行處理，一併敘
    明。
據上論結，應依刑事訴訟法第三百六十八條，判決如主文。
本案經檢察官丙○○到庭執行職務。
中      華      民      國      九十四  年      四      月      二十八  日
                                臺灣高等法院臺中分院刑事第三庭
                                      審判長法　官　江　錫　麟
                                            法  官  廖  柏  基
                                            法  官  林  欽  章
右正本證明與原本無異。
不得上訴。
                                            書記官  巫  彥佳
中      華      民      國      九十四  年      四      月      二十九  日
附錄本案論罪科刑法條全文：
刑法第三百二十一條第一項第四款
犯竊盜罪而有左列情形之一者，處六月以上、五年以下有期徒刑：
四  結夥三人以上而犯之者。
                                                                        Ａ
